【裁判字號】    97,消債更,1339
【裁判日期】    980422
【裁判案由】    更生事件
【裁判全文】
臺灣板橋地方法院民事裁定          97年度消債更字第1339號
聲  請  人  甲○○
代  理  人  高烊輝律師
上列聲請人依消費者債務清理條例聲請更生事件，本院裁定如下
：
    主  文
更生及保全處分之聲請均駁回
聲請程序費用由聲請人負擔。
    理  由
一、按債務人不能清償債務或有不能清償之虞者，得依本條例所
    定更生或清算程序，清理其債務，消費者債務清理條例（下
    稱本條例）第3 條定有明文。又聲請更生或清算不合程式或
    不備其他要件者，法院應以裁定駁回之，但其情形可以補正
    者，法院應定期間先命補正，復為本條例第8 條所明定。
二、本件聲請人向本院聲請更生，並主張：其目前債務總金額為
    新台幣（下同）4,494,335元，有不能清償債務之情事，於
    消費者債務清理條例施行前，曾依照中華民國銀行公會會員
    辦理消費金融案件無擔保債務協商機制與金融機構成立協商
    ，惟有不可歸責於己致履行顯有重大困難之事由，且其無擔
    保或無優先權之債務總額未逾1,200萬元，復未經法院裁定
    開始清算程序或宣告破產云云。惟查，聲請人名下尚有坐落
    臺北縣五股鄉○○○段獅子頭小段150地號、權利範圍萬分
    之14及150-42地號、權利範圍萬分之15土地暨其上同段882
    建號即門牌號碼為臺北縣五股鄉○○路○段22巷8號16樓之
    1建物（含共用部分1085建號、1088建號），此有其提出之
    財產及收入狀況說明書、財政部臺灣省北區國稅局財產歸屬
    資料清單、臺北縣新莊地政事務所建物暨土地登記第二類謄
    本影本附卷可稽，而上開不動產經本院民事執行處於98年度
    司執字第5358號清償票款強制執行事件時，囑託謝瀚霆建築
    師事務所鑑價結果，其價值合計達4,462,148元，此經本院
    依職權調取前揭強制執行事件卷宗查閱無訛，並有謝瀚霆建
    築師事務所鑑定報告影本1份存卷足憑。則以聲請人現有之
    資產價值，扣除其債務總金額，最多僅餘32,197元之債務未
    受清償。是以聲請人之財產及收入所得並非無法清償其所述
    目前擔負之債務，則聲請人主張其有不能清償債務之情事云
    云，自不足採信。從而，聲請人聲請更生既不符合消費者債
    務清理條例第3條所定要件，且上開欠缺又屬無從補正，依
    首揭說明，自應駁回其聲請。又本件更生之聲請既經駁回，
    則聲請人保全處分之聲請即失所附麗，應一併駁回，爰裁定
    如主文。
中    華    民    國    98    年    4     月    22    日
              民事第二庭    法      官  陳財旺
上為正本係照原本作成
如不服本裁定，應於裁定送達後10日內，以書狀向本院提出抗告
，並繳納抗告費新臺幣1,000 元。
中    華    民    國    98    年    4     月    22    日
                            書  記  官  孫國慧


司法院資訊處製作；財團法人民間司法改革基金會備份。
